

### CONTACTO

**55-1651-1516** 

≥ emmanuel161805\_@hotmail.com

Transval 183, Romero Rubio

www.linkedin.com/in/emmanuel -lopez-garcia-82114a146

#### **PERFIL**

Analítico y orientado a la resolución de problemas utilizando las Tecnologías de Información y la gestión de proyectos basada en las metodologías agiles, con 3 años de experiencia en el manejo y administración de sistemas operativos Linux y Windows en conjunto con la programación funcional y orientada a objetos.

#### **SKILLS**

- Programación Web
- Programación en Python
- Netkworking
- Project Management (SCRUM)
- Bases de Datos
- Sistemas Linux (CentOs y Ubuntu)
- Windows
- MS Office
- Google Workstation
- Análisis de Datos

# EMMANUEL LÓPEZ GARCÍA

# INGENIERO EN TECNOLOGÍAS DE LA INFORMACIÓN Y COMUNICACIONES

## **EDUCACIÓN**

#### INSTITUTO TECNOLÓGICO DE GUSTAVO A. MADERO 2019 - 2024

• Ingeniería en Tecnologías de la Información y Comunicaciones

#### **QUICK LEARNING**

2018 - 2022

Idioma Inglés B2

#### **SCRUM STUDY**

2024 - 2024

• Certificación Scrum Master

#### UDEMY

2023 - 2024

- Curso para certificación LPIC-1: Administrador de Linux.
- Universidad Desarrollo Web FrontEnd Web Developer

#### **EXPERIENCIA**

#### Tiendas 3B

2024 - 2024

Soporte técnico regional

- Resolver incidencias en tiendas con respecto al sistema basado en Linux.
- Levantamiento y solución te tickets en CEDIS Ecatepec.
- Generación de reportes.
- Mantenimiento preventivo y correctivo a equipos de computo.
- Gestión de inventario de todo el equipo de computo.
- Instalación de todo el sistema para tiendas nuevas.
- Gestión de infraestructura tecnológica del CEDIS Ecatepec.

#### MNJ Capital

2023 - 2024

Analista de Tecnologías de la Información

- Proporcionar soporte técnico en primer y segundo nivel a sistemas Linux y Mac, generación y administración de usuarios y permisos, bash con Python, además de gestionar respaldos de información.
- Identificar y resolver problemas técnicos y lógicos relacionados con programación, redes y administración de sistemas operativos.
- Trabajar en conjunto con toda el área de TI para implementar mejoras a la continuidad de negocio de la empresa.
- Mantener en buenas condiciones la documentación de los procesos relacionados con TI.

#### E-Global

2018 - 2019

Operador de Mesa de Control

- Administrar y vigilar la línea de soporte técnico en primer nivel para las terminales punto de venta de BBVA, asegurando su correcto funcionamiento y operación.
- Diagnosticar y resolver los problemas técnicos de las terminales punto de venta de BBVA en conjunto con el personal técnico especializado.